ja: DIY用品 > 工具 > 測定機器・センサー > 探知機・検査器: 回路ファインダー; スタッドファインダー; 電圧プローブ
hu: Hardver > Szerszámok > Mérőeszközök és érzékelők > Szondák és keresők: Áramkörkeresők; Gerendakeresők; Feszültségszondák
zh-CN: 五金/硬件 > 工具 > 测量工具与传感器 > 探测仪/探测器: 电路探测器; 木框架探测器; 电压探测仪
lt-LT: Techninė įranga > Įrankiai > Matavimo įrankiai ir jutikliai > Zondai ir ieškikliai: Grandinių ieškikliai; Smeigių detektoriai; Įtampos zondai
da: Isenkram > Redskaber > Måleredskaber og -sensorer > Sonder og søgere: Kredsløbsfindere; Sømfindere; Spændingsonder
fr: Quincaillerie > Outils > Outils de mesure et détecteurs > Sondes et détecteurs: Détecteurs de circuits; Détecteurs de goujons; Sondes de tension
hr-HR: Željezarija > Alati > Mjerni alati i senzori > Sonde i tražila: Tražila strujnih krugova; Tražila za zakovice; Naponske sonde
pt-PT: Equipamento > Ferramentas > Ferramentas e sensores de medição > Sondas e detetores: Detetores de circuitos; Detetores de obstáculos; Sondas de voltagem
zh-TW: 硬體 > 工具 > 測量工具和感測器 > 探針/探測器: 斷路器探測器; 拔釘探測器; 電壓探棒
vi: Phần cứng > Công cụ > Công cụ đo lường & Cảm biến > Dụng cụ dò & Máy dò tìm: Máy dò tìm mạch; Máy dò đinh; Đầu dò điện áp
sv: Metallprodukter > Verktyg > Mätverktyg och sensorer > Sonder och sökare: Kretsdetektorer; Spikdetektorer; Spänningssonder
fi: Rakentaminen > Työkalut > Mittarit ja anturit > Anturit ja luotaimet: Piiriluotaimet; Nastaluotaimet; Jänniteanturit
pt-BR: Ferragens > Ferramentas > Sensores e ferramentas para medição > Sondas e detectores: Detectores de circuitos; Localizadores de pinos; Sondas de tensão
bg-BG: Железария > Инструменти > Измервателни инструменти и сензори > Сонди и детектори: Тестери за вериги; Скенери за стени; Сонди за напрежение
nb: Maskinvare > Verktøy > Måleverktøy og sensorer > Sonder og søkere: Kretsfinnere; Senderfinnere; Spenningssonder
el: Υλικά κατασκευών > Εργαλεία > Εργαλεία και αισθητήρες μετρήσεων > Αισθητήρες & ανιχνευτικά εργαλεία: Ανιχνευτές κυκλωμάτων; Ανιχνευτές καρφιών; Ανιχνευτές τάσης
ro-RO: Feronerie > Unelte > Instrumente de măsură și senzori > Sonde și vizoare: Vizoare circuite; Dispozitive identificare structură de rezistență; Sonde tensiune
sl-SI: Gradbena oprema > Orodja > Merilna orodja in senzorji > Sonde in iskalniki: Detektorji električne napeljave; Detektorji zidnih instalacij; Sonde za meritve napetosti
sk-SK: Náradie > Nástroje > Meracie nástroje a snímače > Sondy a detektory: Detektory sieťových káblov; Podpovrchové detektory; Napäťové sondy
ko: 철물 > 도구 > 측정 도구/센서 > 탐사기/탐지기: 회로 탐지기; 스터드 탐지기; 전압 프로브
tr: Hırdavat > Aletler > Ölçüm Aletleri ve Sensörler > Sondalar ve Bulucular: Devre Bulucular; Saplama Bulucular; Gerilim Probları
pl: Sprzęt > Narzędzia > Narzędzia pomiarowe i czujniki > Sondy i lokalizatory: Lokalizatory obwodów; Lokalizatory profili; Sondy napięciowe
it: Articoli di ferramenta > Utensili > Strumenti/sensori misurazione > Sonde e rilevatori: Rilevatori di circuiti; Rilevatori di montanti; Sonde di tensione
cs: Kutilství a řemeslo > Nářadí a nástroje > Měřicí nástroje a přístroje > Sondy a vyhledávače: Přístroje pro sledování proudových okruhů; Detektory kovu a kabelů ve zdi; Zkoušečky napětí
es: Bricolaje > Herramientas > Sensores y herramientas de medida > Sondas y visores: Buscadores de circuitos; Buscadores de estudios; Sondas de voltaje
ru: Оборудование и технические изделия > Инструменты > Измерительные инструменты и датчики > Щупы и детекторы: Детекторы скрытой проводки; Детекторы неоднородностей; Вольтметровые щупы
nl: Bouwmaterialen > Gereedschap > Meethulpmiddelen en sensoren > Detectieapparaten: Circuitdetectieapparaten; Studdetectieapparaten; Spanningsdetectieapparaten
en: Hardware > Tools > Measuring Tools & Sensors > Probes & Finders: Circuit Finders; Stud Finders; Voltage Probes
de: Heimwerkerbedarf > Werkzeuge > Messwerkzeuge & Messwertgeber > Sonden & Suchgeräte: Leitungsfinder; Balkenfinder; Spannungstester
th: ฮาร์ดแวร์ > เครื่องมือ > เครื่องมือและเซนเซอร์การวัด > โพรบและตัวค้นหา: ตัวค้นหาวงจร; ตัวค้นหาวัตถุ; โพรบแรงดันไฟฟ้า